---
title: "homework4"
date: "2019-05-16"
output: html_document
params:
  studentID: "你的學號"
  studentName: "你的姓名"
---
# 注意事項

存檔與填寫注意事項：

假設你叫王小明，學號41078392。

  1. 存檔時，請用你的學號當延伸檔名。學號為41078392，則請存成homeworkX-41078392.Rmd, X為這次作業號碼。(記得使用：save with enconding, 然後選utf-8)

  2. 本文檔開始的Frontmatter中，studentID（即key）其value目前為"你的學號"，以上面學號為例則必需改成"41078392"；而studentName（key）其value目前為"你的名字"，以上面名字為例則必需改成"王小明"
  
> 每次作業滿分10分：收到Google行事曆邀請按Yes(接受)得2分，有寫作業於期限內上傳得3分，依作業準確率決定最後5分得分多寡。

> 前述存檔utf-8格式要求與frontmatter要求缺任何一個則扣1分。

> !!! 不使用作業檔作答（例如：作業1有同學拿自己上課練習檔在後面接上作業檔內容；也有同學用new file產生rmd檔懶得刪除新檔案原有文字而在後面亂貼作業檔內容），其答案全部都會算錯（影響改題程式判讀）。

> !!! 「有寫作業於期限內上傳得3分」指得是上傳自己寫的作業檔，上傳空白作業檔或其他不相關檔案用來騙取3分是不可取的行為，抓到該次作業算0分，抓到2次則整學期作業均為0分。

# 題目

請先執以下code chunk, 引入所需packages. 
```{r}
library(lubridate); library(stringr); library(purrr); library(readr);
```

## 作答需知
每一題會有設好的ans chunk，它會有ansxx標籤（如下的ans99），請將你的程式寫在裡面。每一題都需要你把答案存在指定的物件，並在「**最後一行**」打物件名稱。以下例，若答案是`2+3`並要你存在答案物件test裡，那你的程式如下：
```{r}
test <- 2+3 # 答案存在指定test物件
test # 最後一行打指定物件名稱
```

## 1 課堂練習記錄
點擊以下網址可以看到到GitHub使用者r-hub在自己的cranlogs repo的commits記錄：
https://github.com/r-hub/cranlogs/commits/master
每一筆記錄都會有一個sha截錄代碼，長得像361c9d7的代碼，它只是完整sha代碼的前七位元值。

執行以下記錄會得到上面網址的「最近30筆」commit記錄存在commitHistory這個list物件裡，其中`commitHistory[[1]]`是「最新一筆」commit記錄，`commitHistory[[2]]`則是「次新」的記錄，依此類推。每一筆記錄會有一個sha元素，其代碼前七位元則對應先前打開網頁的各筆commit記錄。
```{r data1}
library(httr) 
commitHistory <- content(GET("https://api.github.com/repos/r-hub/cranlogs/commits"))
```

### 1.1 取出單一commit資料
請由commitHistory取出第10個元素，並存在答案物件oneCommitRecord。
```{r ans101}
# oneCommitRecord
```


### 1.2 轉成data frame
延續使用上一題取出的元素，你可以看到該筆commit資料，請創造一個data frame名稱為df_commit，它包含以下欄位變數：

  * author: 為其中commit元素底下的author底下的 name元素值（為方便討論以下用->表示為commit->author->name)。
  
  * commiter： commit-> committer-> name元素值。
  
  * commitDate: commit-> commiter-> date元素值。
  
  * sha: sha元素值

所有變數值均為character class且stringsAsFactors=F。

```{r ans102}
# df_commit
```

### 1.3 寫成函數
請創造一個答案函數物件叫commit_df_fun, 其input為oneCommitRecord, output為df_commit。最後一行請寫commit_df_fun, 不要加`()`
```{r ans103}
# commit_df_fun
```

### 1.4 產生完整data frame
使用作業3的2.4小題所提及的purrr套件之`map_dfr()`函數，將commitHistory的所有30筆資料轉成與1.2小題df_commit一樣欄位名稱但有30筆資料的data fram答案物件df_allCommits, 最後一行請寫df_allCommits
```{r ans104}
# df_allCommits
```

### 1.5 留下個人完成的commit
只有當author與committer是同一人時，該commit才會是該使用者對此repo的貢獻（若不同，可能是其中一個完成，另一人只是引入他的成就）。在df_allCommits新增一個logical class變數稱為samePerson，其值為TRUE當author與commiter同一人。(最後一行請打df_allCommits$samePerson)

```{r ans105}
# df_allCommits$samePerson
```

### 1.6 子樣本
請取出df_allCommits中為同一人貢獻的子樣本，存在答案物件df_validCommits。

```{r ans106}
# df_validCommits
```

### 1.7 日期
df_validCommits中的commitDate為UTC時區表示的時間"字串"，請將它轉成以"Asia/Taipei"時區顯示的POSIXct class資料，最後一行請打答案物件df_validCommits$commitDate。
```{r ans107}
# df_validCommits$commitDate
```

### 1.8 hh變數
請由`df_validCommits$commitDate`中取出台灣時區的小時數（0-23間）存在`df_validCommits$hh`中，其class為integer，最後一行請打df_validCommits$hh。
```{r ans108}
# df_validCommits$hh
```

### 1.9 date變數
請由`df_validCommits$commitDate`中取出它的YYYY-MM-DD日期存在`df_validCommits$date`中，其class為Date，最後一行請打df_validCommits$date。

```{r ans109}
# df_validCommits$date
```

### 1.10 weekday變數
請由`df_validCommits$commitDate`中取出它是星期幾存在`df_validCommits$weekday`中，其class為integer（1是星期天，2是星期一，...，7是星期六），最後一行請打df_validCommits$weekday。(hint：使用`lubridate::wday()`函數)

```{r ans110}
# df_validCommits$weekday
```

### 1.11 星期一到三且12-23
在df_validCommits裡創立一個新的validCommit欄位，class為logical，其值為TRUE若commitDate落在星期一到三，小時在12到23間（含起迄）；最後一行請打df_validCommits$validCommit。
```{r ans111}
# df_validCommits$validCommit
```

### 1.12 取出合格條件子樣本
取出df_validCommits中commitDate落在星期一到三，小時在12到23間（含起迄）的子樣本，存在data frame class的答案物件df_validCommitsSubsample中，最後一行打df_validCommitsSubsample。
```{r ans112}
# df_validCommitsSubsample
```


### 1.13 不重覆計算
符合上述條件的日期時間，每個日期只需計算一次——即同一天有多個commit落在上述時間區間條件的只計算一次。在不重覆計算下，請問有多少筆合格的commits，將此integer class值存在答案物件validCounts。(hint: `length()`可從vector角度計算物件有幾個元素，`nrow()`只針對方形資料計算它的列數)

```{r ans113}
# validCounts
```

### 1.14 不重覆有效commit次數查詢函數
寫一個函數叫valid_commit_count，它的使用方式如下： 
```
valid_commit_count(username,reponame,wday,startHour,endHour)
```
其中

  * username: character，GitHub repo使用者名稱，如題目的"r-hub"。
  
  * reponame: character, GitHub repo名稱，如題目的"cranlogs"。
  
  * wday: an integer。輸入1代表「星期天」，2代表「星期一」，依此類推，7為「星期六」。
  
  * startHour, endHour: an integer 介於0到23。startHour=13, endHour=15代表要從13點到15點(含起迄)。 

所以你只要輸入`valid_commit_count("你的github使用者名稱","107-2-inclass-practice",4,15,16)`便會算你最近30個課堂練習commit有多少是在星期三下午的3點00分到4點59分完成，即是這30個commit中的合格上課出席次數。（超過30次的部份有其他方法抓到資料，請不同擔心。若你近期有上課也有commits，那你只是忘了push，趕快push上去便會有記錄。）

以下是這個函數的內容提示：
```
valid_commit_count <- function(username,reponame,wday,startHour,endHour){

  commitHistory <- content(GET(...)) # 想辦法由username,reponame input產生合理的...
  
  # 接著依順序貼下先前完成的以下步驟，便可得到validCounts成為output
  # 1.4
  # 1.5
  # 1.6
  # 1.7
  # 1.8 
  # 1.9 
  # 1.10 
  # 1.11 : 這邊要改一下，以對應input的wday, startHour, endHour
  # 1.12 
  # 1.13

  return(validCounts)
}

```
最後一行請打valid_commit_count。
```{r ans114}
# valid_commit_count
```


> 答完後上傳前，請確認每個code chunk的最後一行皆為該題的答案物件（除非題目有另外規定），且frontmatter的studentID及studentName皆有填寫。

> 注意： 沒有存檔成utf-8格式或frontmatter資訊沒填寫會扣1分。
